437Edepot - Archives communales déposées de Ranzevelle
Archives Départementales de la Haute-Saône
Série Edepot
ARCHIVES COMMUNALES DEPOSEES. ARCHIVES DES INTERCOMMUNALITES.
437Edepot - Archives communales déposées de Ranzevelle
1810-1946
437Edepot1-21
Archives Départementales de la Haute-Saône 14B rue Miroudot St Ferjeux 70000 VESOUL
COMMUNE DE RANZEVELLE
Avant la Révolution, Ranzevelle dépendait de la paroisse de Corre. Sources complémentaires aux Archives Départementales de la Haute-Saône: 177 E dépôt 2/GG1 à 7/GG6, registres paroissiaux de Corre (1700-1792). B 7016, déclarations de propriétés faites en exécution de l'édit de 1749, dans la communauté de Ranzevelle (1749-1753). B 8761, justice seigneuriale de Ranzevelle (1697-1703). C 200, marché pour l'arpentement du territoire de Ranzevelle (XVIII° siècle). C 491, rôles et répartements des impositions dans la communauté de Ranzevelle (1729-1790). H 385, titres de l'abbaye de Clairefontaine à Ranzevelle (1257-1650). 1 J 68/1, notes tirées des archives du Doubs, de la Côte-d'Or et de la Meuse (s. d.). 3 O 451, travaux communaux, depuis 1874.
Modalités d'entrée
Dépôt du 12/11/2008
Dernier ajout le 17/11/2008
Archives publiques
Sommaire
ARCHIVES MODERNES
ADMINISTRATION GENERALE DE LA COMMUNE (1810-1907)
437 Edepot 1 - 437 Edepot 2 - 437 Edepot 3 - 437 Edepot 21
POPULATION-ECONOMIE SOCIALE-STATISTIQUE (1865-1910)
437 Edepot 4
CONTRIBUTIONS-ADMINISTRATIONS FINANCIERES (1818-1916)
437 Edepot 5 - 437 Edepot 6 - 437 Edepot 7 - 437 Edepot 8 - 437 Edepot 9
AFFAIRES MILITAIRES (1870-1946)
437 Edepot 10
POLICE-HYGIENE PUBLIQUE-JUSTICE (1871-1872)
437 Edepot 11
ELECTIONS ET PERSONNEL (1838-1928)
437 Edepot 12 - 437 Edepot 13 - 437 Edepot 14
FINANCES DE LA COMMUNE (1826-1886)
437 Edepot 15 - 437 Edepot 16
EDIFICES COMMUNAUX (1838-1881)
437 Edepot 17
BIENS ET BOIS COMMUNAUX-EAUX-DROITS DIVERS (1828-1896)
437 Edepot 18
TRAVAUX PUBLICS-VOIRIE-MOYENS DE TRANSPORT-REGIME DES EAUX (1825-1913)
437 Edepot 19
ASSISTANCE ET PREVOYANCE (1861-1925)
437 Edepot 20
- ARCHIVES MODERNES
  - ADMINISTRATION GENERALE DE LA COMMUNE
    - Conseil municipal: délibérations (1 cahier, brumaire an IX-1833)., 437 Edepot 1; D1
      Communicabilité
      Communicable
      CAHIER; DELIBERATION
      Thesaurus administratif:
      CONSEIL MUNICIPAL
      Noms géographiques:
      RANZEVELLE
    - Conseil municipal: registre de délibérations (1834-mai 1859). A la fin du registre et à l'envers, actes divers (1836-1846)., 1834-1859; 437 Edepot 2; D2
      REGISTRE; DELIBERATION
    - Répertoires des actes soumis à l'enregistrement (1810-1811, 1821-1825, 1833-1872). Correspondance diverse (1816-1874)., 1810-1874; 437 Edepot 3; D3
      CORRESPONDANCE; REPERTOIRE
    - Conseil municipal: registre de délibérations (mai 1859-mars 1907)., 1859-1907; 437 Edepot 21; D4
  - POPULATION-ECONOMIE SOCIALE-STATISTIQUE
    - Population: mouvement annuel (1895). Dénombrement quinquennal: listes nominatives (1872-1891, 1906). Agriculture: état des récoltes (1865-1866, 1869, 1871, 1873, 1875), statistiques annuelles (1865-1873, 1902, 1906-1907, 1909-1910)., 1865-1910; 437 Edepot 4; F1
      DENOMBREMENT DE LA POPULATION
      PRODUCTION AGRICOLE; RECENSEMENT DE POPULATION
  - CONTRIBUTIONS-ADMINISTRATIONS FINANCIERES
    - Cadastre: atlas de la commune., 1820; 437 Edepot 5; G1
      ATLAS CADASTRAL
      CADASTRE
    - Contributions foncières: livre des mutations., 1818-1824; 437 Edepot 6; G2
      LIVRE FONCIER
      FISCALITE IMMOBILIERE
    - Contributions foncières: matrices (1818-1852), avec table alphabétique et tableau indicatif des propriétaires et des propriétés. Au début du registre, procès-verbal de délimitation du territoire de Ranzevelle (1818-1820)., 437 Edepot 7; G3
      MATRICE CADASTRALE
    - Commissaires répartiteurs: listes nominatives (1848-1892). Taxes municipales sur les chiens (1866, 1900, 1905), prestations sur les chemins vicinaux (1866, 1905): rôles. Contributions directes: matrices générales (1826-1848)., 1826-1905; 437 Edepot 8; G4
      LISTE NOMINATIVE; ROLE D'IMPOSITION; MATRICE D'IMPOSITION
      FISCALITE DES PERSONNES; FISCALITE IMMOBILIERE; FISCALITE PROFESSIONNELLE
    - Contributions directes: matrices générales (1850-1894, 1908-1916)., 1850-1916; 437 Edepot 9; G5
      MATRICE D'IMPOSITION
  - AFFAIRES MILITAIRES
    - Recensement des jeunes gens: tableaux (1875, 1892, 1897-1898, 1901-1902, 1907, 1925, 1927, 1946). Garde nationale.- Election des sous-officiers: procès-verbal (1870)., 1870-1946; 437 Edepot 10; H1
      RECENSEMENT MILITAIRE; PROCES-VERBAL D'ELECTION
      CONSCRIPTION
      Thesaurus historique:
      garde nationale
  - POLICE-HYGIENE PUBLIQUE-JUSTICE
    - Epizootie du typhus, dénombrement des animaux (1871). Jury d'assises: listes des jurés (1871-1872)., 437 Edepot 11; I1
      LISTE NOMINATIVE
      JURY D'ASSISES; MALADIE DES ANIMAUX
  - ELECTIONS ET PERSONNEL
    - Elections politiques (1869-1913), élections à la chambre d'agriculture (1928): listes électorales., 1869-1928; 437 Edepot 12; K1
      LISTE ELECTORALE
      ELECTEUR; ELECTION POLITIQUE; ELECTION PROFESSIONNELLE
    - Elections législatives (1863-1910), élections municipales (an XII, 1865-1913), élections au conseil d'arrondissement (1867-1910), au conseil général (1870-1913), élections sénatoriales (1876-1907): procès-verbaux., An XII-1913; 437 Edepot 13; K2
      PROCES-VERBAL D'ELECTION
      ELECTION CANTONALE; ELECTION LEGISLATIVE; ELECTION MUNICIPALE; ELECTION SENATORIALE
    - Pâtres: marchés (1838, 1852, 1854). Garde-champêtre, démission (1862, 1871)., 1838-1871; 437 Edepot 14; K3
      PERSONNEL
  - FINANCES DE LA COMMUNE
    - Budgets (1837-1871), compte administratif (1866)., 437 Edepot 15; L1
      BUDGET; COMPTE ADMINISTRATIF
      FINANCES COMMUNALES
    - Comptes de gestion (1826-1872, incomplet). Emprunt de la commune (1874, 1886)., 1826-1886; 437 Edepot 16; L2
      COMPTE DE GESTION
  - EDIFICES COMMUNAUX
    - Réparations à l'église, au presbytère et au cimetière (1838). Eglise co-paroissiale de Corre, projet d'agrandissement: demande de secours (1839). Presbytère, réparations: devis (1881). Maison commune, construction: devis (1874)., 1838-1881; 437 Edepot 17; M1
      CIMETIERE; EDIFICE CULTUEL; HOTEL DE VILLE; PRESBYTERE
      CORRE; RANZEVELLE
  - BIENS ET BOIS COMMUNAUX-EAUX-DROITS DIVERS
    - Etat des biens ruraux (s. d.). Plan du communal la Vaivre (s. d.). Plan d'un pré communal contenant 216 a 60 (15 mars 1851). Plan du communal dit le Paquis (25 septembre 1877). Amodiations (1828-1896). Vente et échange (1847-1857). Amodiations des boues des fontaines (1837-1868). Droit de pâture, pétition (1846). Cimetière co-paroissial de Corre et Ranzevelle: concession (1883)., 437 Edepot 18; N1
      PLAN
      BAUX RURAUX; CONCESSION FUNERAIRE
  - TRAVAUX PUBLICS-VOIRIE-MOYENS DE TRANSPORT-REGIME DES EAUX
    - Petite voirie.- Chemins ruraux, réparations, entretien, tableaux généraux, prestations (1825-1890, plan). Carrière.- Etablissement d'une carrière (1854). Extraction de pierres (1881-1882). Chemin de fer.- Ligne de Jussey à Epinal, récolement, réception et remise des ouvrages aux services intéressés: arrêté, procès-verbal, plan parcellaire (1879-1887). Canal de l'Est.- Canalisation entre Corre et Ormoy: rapport de l'ingénieur, notification du jugement d'expropriation (1880-1882). Curage des ruisseaux et fossés (1889-1913, plan)., 1825-1913; 437 Edepot 19; O1
      CARRIERE; CHEMIN RURAL; COURS D'EAU; VOIE FERREE D'INTERET NATIONAL; VOIE NAVIGABLE
  - ASSISTANCE ET PREVOYANCE
    - Bureau de bienfaisance.- Commission administrative, élection de délégués (1861, 1925). Admission à l'asile de Neurey, frais de pension (1883)., 437 Edepot 20; Q1
      AIDE SOCIALE
      Noms d'organismes:
      Hospice de Neurey